臺灣臺北地方法院刑事判決　　　　　　　 96年度訴字第371號
公　訴　人　臺灣臺北地方法院檢察署檢察官
被　　　告　甲○○
上列被告因違反毒品危害防制條例案件，經檢察官提起公訴（九
十六年度毒偵字第一二０號），及移送併辦（九十六年度毒偵字
第七七五號），被告於準備程序中就被訴事實為有罪之陳述，經
本院合議庭裁定依簡式審判程序審理，本院判決如下：
    主  文
甲○○施用第一級毒品，累犯，處有期徒刑柒月。
    事  實
一、甲○○前於民國九十三年間因詐欺案件經本院以九十三年度
    簡字第一七二０號判決有期徒刑四月，嗣經本院以九十三年
    度簡上字第二一八號撤銷原審判決改判處有期徒刑六月確定
    ；同年間因竊盜案件經本院以九十三年度簡字第一０七五號
    判決拘役五十日確定，經接續執行，於九十四年十月十五日
    縮短刑期執行完畢（為累犯）。甲○○於九十三年間另因施
    用毒品案件，經本院以九十三年度毒聲字第三一四號裁定送
    勒戒處所觀察、勒戒，因有繼續施用毒品傾向，再經本院以
    九十三年度毒聲字第四四四號裁定送戒治處所施以強制戒治
    ，於九十四年二月二十五日停止強制戒治，所餘戒治期間付
    保護管束，指揮書執行完畢日期為九十四年六月二十一日，
    期滿未經撤銷，並經臺灣臺北地方法院檢察署檢察官以九十
    三年度毒偵字第八四三號不起訴處分確定。詎甲○○仍不知
    悔改，於九十五年十一月二十六日十八時五十五分為警採尿
    前回溯二十六小時內某時，在其位於臺北市○○區○○路九
    十七號三樓住處以針筒注射方式施用第一級毒品海洛因一次
    ，嗣先後於九十五年十一月二十六日十八時五十五分、二十
    時四十四分為臺北市政府警察局萬華分局西園路派出所、偵
    查隊員警採尿而查獲。
二、案經臺北市政府警察局萬華分局報告臺灣臺北地方法院檢察
    署檢察官偵查起訴，及移送併辦。
    理  由
一、訊據被告甲○○對於在上開時間、地點以針筒注射之方式施
    用第一級毒品海洛因一次之事實均坦承不諱（見本院準備程
    序筆錄第二頁、審判筆錄第二頁），且其為警查獲時所採集
    之尿液經以氣相層析質譜儀法排除偽陽性之鑑定結果亦分別
    呈鴉片類陽性反應，有應受尿液採驗人尿液檢體採集送驗紀
    錄表、臺灣檢驗科技股份有限公司九十五年十二月十三日濫
    用藥物尿液檢驗報告、臺北市政府警察局偵辦毒品案件尿液
    檢體委驗單、臺灣尖端先進生技醫藥股份有限公司九十五年
    十二月一日濫用藥物檢驗報告等在卷可稽（見第一二０號偵
    查卷第七、八頁、第七七五號偵查卷第四、五頁），可佐被
    告前開出於任意性之自白與事實相符，得採為認定事實之證
    據，被告對於施用之確切時間雖無法確認，但其坦承於為警
    查獲前一、二日在住處施用第一級毒品海洛因一次，而其尿
    液檢查亦確呈鴉片類陽性反應，均如上述，被告因施用犯行
    時間距今已久而不復記憶，非不可能，尚不得以此認其自白
    不可採，亦附此說明。
二、又被告於九十三年間因施用毒品案件，經本院以九十三年度
    毒聲字第三一四號裁定送勒戒處所觀察、勒戒，因有繼續施
    用毒品傾向，再經本院以九十三年度毒聲字第四四四號裁定
    送戒治處所施以強制戒治，於九十四年二月二十五日停止強
    制戒治，所餘戒治期間付保護管束，指揮書執行完畢日期為
    九十四年六月二十一日，期滿未經撤銷，並經臺灣臺北地方
    法院檢察署檢察官以九十三年度毒偵字第八四三號不起訴處
    分確定，有臺灣高等法院被告前案紀錄表可稽，被告確於上
    開強制戒治執行完畢釋放後五年內再犯本件施用毒品犯行。
    是本件事證明確，被告犯行已堪認定，應依法論科。
三、按海洛因為毒品危害防制條例第二條第二項第一款所規定之
    第一級毒品，是核被告所為係犯同條例第十條第一項之施用
    第一級毒品罪，其持有海洛因係供自己施用，應為高度之施
    用第一級毒品犯行所吸收，不另論罪。另查被告前有如事實
    欄一所載犯罪科刑情形，甫於九十四年十月十五日縮短刑期
    執行完畢，有前揭前案紀錄表在卷可參，於五年以內再故意
    犯本件有期徒刑以上之罪，應依刑法第四十七條，論以累犯
    ，並加重其刑。爰審酌被告前曾因案經判決執行，如上所述
    ，素行不端，又曾因施用毒品案件經裁定觀察、勒戒及強制
    戒治，亦有上開前案紀錄表足憑，猶不知戒除惡習，又再施
    用，其所為戕害自己身心，亦對社會治安造成危害，惟犯罪
    後坦承犯行等一切情狀，量處如主文所示之刑。
四、檢察官移送併辦部分即被告於九十五年十一月二十六日十八
    時五十五分為臺北市政府警察局萬華分局西園路派出所員警
    採尿該次與上開起訴後經本院判決有罪部分為同一施用行為
    （見本院準備程序筆錄第一頁），為同一事實，為起訴效力
    所及，本院自得併予審酌，附此說明。
據上論斷，應依刑事訴訟法第二百七十三條之一、第二百九十九
條第一項前段，毒品危害防制條例第十條第一項，刑法第十一條
第一項前段、第四十七條第一項，判決如主文。
本案經檢察官侯靜雯到庭執行職務
中　　華　　民　　國　　96　　年　　4　　月　　17　　日
　　　　　　　　　刑事第四庭    法　官　黎惠萍
上正本證明與原本無異。
如不服本判決，應於判決送達後10日內向本院提出上訴狀 (應抄
附繕本)。
                                書記官  楊麗娟
中　　華　　民　　國　　96　　年　　4 　　月　　17　　日
附錄本案論罪科刑法條全文
毒品危害防制條例第十條第一項
毒品危害防制條例第十條
施用第一級毒品者，處六月以上五年以下有期徒刑。
施用第二級毒品者，處三年以下有期徒刑。
